【裁判字號】    99,易緝,168
【裁判日期】    990525
【裁判案由】    詐欺
【裁判全文】
臺灣臺中地方法院刑事判決             99年度易緝字第168號
公  訴  人  臺灣臺中地方法院檢察署檢察官
被      告  甲○○
上列被告因詐欺案件，經檢察官提起公訴（96年度偵字第 18902
號），茲被告於準備程序中就被訴事實為有罪之陳述，受命法官
於聽取當事人之意見後，本院合議庭裁定由受命法官獨任以簡式
審判程序判決如下：
    主    文
甲○○共同意圖為自己不法之所有，以詐術使人將本人之物交付
，累犯，處有期徒捌月。扣案之NOKIA手機壹支及SIM卡壹張均沒
收。
    犯罪事實
一、甲○○前因竊盜案件，經本院沙鹿簡易庭以93年度沙簡字第
    690號判處有期徒刑3月確定，甫於民國94年7月7日執行完畢
    。詎仍不知悔改，復自96年8月2日起，基於共同意圖為自己
    不法所有之犯意聯絡，加入真實姓名年籍不詳「小高」之成
    年男子等人所組成之詐欺集團，為該詐欺集團從事提領詐騙
    贓款（即俗稱車手）之工作。渠等運作模式係先由該集團成
    員在報紙上刊登收購郵銀簿廣告，並因此購得魏木泓（所涉
    幫助詐欺犯行另由檢察官偵辦）所有之合作金庫銀行大里分
    行帳戶（帳號：0000000000000000號）之存摺、提款卡及密
    碼。該集團成員取得存摺、提款卡及密碼後，即交由甲○○
    保管。嗣該詐欺集團成員再於96年8月2日（起訴書誤載為95
    年），以電話向乙○○佯稱先匯款繳交手續費，即可領取高
    額之中獎獎金，致乙○○陷於錯誤，而先後依該詐欺集團成
    員指示於96年8月2日，匯款新台幣（下同）35萬元至魏木泓
    之上揭帳戶內。嗣該集團成員「小高」隨即指示甲○○持上
    揭帳戶之提款卡前往設在臺中巿北區○○路375 號之合作金
    庫五權分行，提領甫詐得之不法所得10萬元，甲○○並從中
    抽取1,000 元之不法利益。嗣該詐欺集團成員為誘使乙○○
    再度匯款，基於上開接續之犯意，再巧立其他收費名目，致
    乙○○陷於錯誤，而於翌日（3 日）又匯款20萬元至魏木泓
    之上揭帳戶，甲○○在接獲「小高」指示後，旋於同日15時
    許，進入合作金庫五權分行欲提領15萬元不法所得時，因行
    跡可疑，為在場員警當場查獲，並扣得魏木泓之上揭帳戶之
    存摺一本、木質私章一枚、贓款新台幣15萬元及「小高」所
    有提供予甲○○使用作為聯絡提領贓款之NOKIA 手機一支（
    含SIM 卡一張）等物，始悉上情。
二、案經臺中巿警察局第五分局報告臺灣臺中地方法院檢察署檢
    察官偵查起訴。
    理    由
一、程序方面：
  (一)按簡式審判程序之證據調查，不受刑事訴訟法第159條第1項
    規定之限制，刑事訴訟法第273條之2定有明文。此乃因簡式
    審判程序，貴在審判程序之簡省便捷，故調查證據之程序宜
    由審判長便宜行事，以適當之方法行之即可；又因被告對於
    犯罪事實並不爭執，可認定被告亦無行使反對詰問權之意，
    因此有關傳聞證據之證據能力限制規定無庸予以適用。
  (二)本件證人乙○○於偵查中所為之陳述，雖為審判外之言詞陳
    述，其性質為傳聞證據；惟本件訴訟係適用簡式審判程序，
    有審判筆錄在卷可稽，是其於偵查中所為之證言，自得作為
    認定事實之證據。
二、上揭犯罪事實，業據被告甲○○於警詢、偵查及本院審理時
    坦承不諱，核與被害人乙○○於偵查中證述之情節相符，並
    有合作金庫銀行（戶名：魏木泓、帳號000-0000-000-00000
    0 ）封面及內頁影本、合作金庫銀行大里分行96.09.17合金
    大里存字第0960004206號函、合作金庫銀行存款憑條影本、
    臺中市警察局第五分局搜索扣押筆錄、扣押物品目錄表、職
    務報告、扣案物品相片8 張等在卷可憑，足見被告自白與事
    實相符，本案事證明確，被告犯行洵堪認定，應依法論科。
三、核被告所為，係犯刑法第339條第1項之詐欺取財罪。被告與
    真實姓名年籍不詳綽號「小高」之成年男子等人，就上開犯
    行具有犯意聯絡及行為分擔，為共同正犯。被告於密接之時
    間內，對同一被害人施用詐術，侵害同一法益，應為接續犯
    ，僅論以一罪。被告有事實欄所載之前科，有臺灣高等法院
    被告前案紀錄表在卷可參，其前受有期徒刑之執行完畢後，
    五年內故意再犯本件有期徒刑以上之罪，為累犯，應依法加
    重其刑。爰審酌被告施用詐術詐騙被害人錢財，造成被害人
    財物損失，並以收購金融帳戶之方式為之，間接擾亂金融交
    易秩序及阻礙偵查追緝之行使，惡性非輕，暨其智識、犯罪
    目的、手段、犯罪所得，在本案中擔任提領贓款之分工等犯
    罪情節，以及犯後坦承犯行之態度等一切情狀，量處如主文
    所示之刑。
四、扣案之NOKIA手機壹支及SIM卡壹張，係集團成員「小高」所
    有提供作為聯絡前往提款之用，業據被告陳明在卷，應依刑
    法第38條第1項第2款之規定，宣告沒收。至於扣案之銀行存
    摺及私章，係魏木泓所有；另現金15萬元，則係被害人遭詐
    騙之贓款，均不為沒收之宣告，併此敘明。
據上論斷，應依刑事訴訟法第273 條之1第1項、第299條第1項前
段，刑法第28條、第339條第1項、第47條第1項、第38條第1項第
2款，刑法施行法第1條之1，判決如主文。
中    華    民    國    99    年    5     月    25    日
                  刑事第六庭  法  官  高英賓
以上正本證明與原本無異。
如不服本判決應於收受判決後10日內向本院提出上訴書狀，並應
敘述具體理由；其未敘述上訴理由者，應於上訴期間屆滿後20日
內向本院補提理由書（均須按他造當事人之人數附繕本）「切勿
逕送上級法院」。
                              書記官  司立文
中    華    民    國    99    年    5     月    25    日
附錄論罪科刑法條：
中華民國刑法第339 條
意圖為自己或第三人不法之所有，以詐術使人將本人或第三人之
物交付者，處5年以下有期徒刑、拘役或科或併科1千元以下罰金
。
以前項方法得財產上不法之利益或使第三人得之者，亦同。
前二項之未遂犯罰之。

司法院資訊處製作；財團法人民間司法改革基金會備份。
